【裁判字號】    95,訴,1266
【裁判日期】    950607
【裁判案由】    毒品危害防制條例
【裁判全文】
臺灣臺中地方法院刑事判決              95年度訴字第1266號
公  訴  人  臺灣臺中地方法院檢察署檢察官
被      告  甲○○
上列被告因毒品危害防制條例案件，經檢察官提起公訴（九十五
年度毒偵字第一００九號、第一二七四號），被告於本院行準備
程序時就被訴事實為有罪之陳述，經受命法官聽取當事人意見後
，由本院合議庭裁定以簡式審判程序審理，判決如下：
    主    文
甲○○連續施用第一級毒品，處有期徒刑玖月，扣案之第一級毒
品海洛因貳包（合計毛重約參點肆公克）及含有毒品海洛因之殘
渣袋壹拾陸個均沒收銷燬之，注射針筒伍支、分裝袋參拾玖個、
電子秤壹個均沒收；又連續施用第二級毒品，處有期徒刑伍月，
扣案之第二級毒品甲基安非他命貳包（合計毛重約壹點參貳公克
）沒收銷燬之。應執行有期徒刑壹年，扣案之第一級毒品海洛因
貳包（合計毛重約參點肆公克）、第二級毒品甲基安非他命貳包
（合計毛重約壹點參貳公克）及含有毒品海洛因之殘渣袋壹拾陸
個均沒收銷燬之，注射針筒伍支、分裝袋參拾玖個、電子秤壹個
均沒收。
    犯罪事實
一、甲○○前曾於民國九十四年間，因施用毒品案件，經送觀察
    、勒戒後，認無繼續施用毒品之傾向，於九十四年四月二十
    二日執行完畢釋放，並經臺灣臺中地方法院檢察署檢察官於
    九十四年四月二十五日以九十四年度毒偵緝字第六七號公告
    不起訴處分確定。詎仍不知悔改，於前開觀察、勒戒執行完
    畢釋放後五年內，復基於施用第一級毒品海洛因之概括犯意
    ，自九十四年八月間某日起至九十五年二月十九日止，先後
    在其位於臺中市○區○○街十三巷十五號四樓之一住處，以
    將毒品海洛因攙水入注射針筒內之肌肉注射方式，施用毒品
    海洛因多次，平均約每日施用四次。復另行基於施用第二級
    毒品甲基安非他命之概括犯意，自九十四年八月間某日起至
    九十五年二月十八日止，先後在上開住處，以將毒品甲基安
    非他命置於玻璃球吸食器內，下以火燒烤吸食其煙霧之方式
    ，施用毒品甲基安非他命多次，平均約每三、四日施用一次
    。嗣先於九十五年一月二十六日十一時二十分許，在臺中市
    西屯區○○路○段（起訴書誤繕為二段）四十九號「聖路易
    汽車旅館」二０五室為警查獲，當場扣得海洛因二包（合計
    毛重約三點四公克）、甲基安非他命二包（合計毛重約一點
    三二公克）及其所有供施用海洛因用之注射針筒五支；後於
    同年二月二十日十九時三十分許，在臺中市○區○○路二段
    九十一號「麗緹汽車旅館」二０七室為警查獲，當場扣得其
    施用毒品海洛因後之殘渣袋十六個，及所有供施用海洛因用
    之分裝袋三十九個、電子秤一個。二次經採其尿液送驗均呈
    現嗎啡、可待因、安非他命及甲基安非他命均陽性反應，始
    悉上情。
二、案經臺中市警察局第六分局報請臺灣臺中地方法院檢察署檢
    察官偵查起訴。
    理    由
一、訊據被告甲○○坦承上開犯罪事實不諱，其先後二次遭查獲
    經採集尿液送驗結果，均呈現嗎啡、可待因、安非他命及甲
    基安非他命陽性反應，有詮昕科技股份有限公司出具之濫用
    藥物尿液檢驗報告書、臺中市警察局第六分局委託驗尿液代
    號與真實姓名對照表、警員製作查獲經過之職務報告書及現
    場照片等件在卷，及海洛因二包（合計毛重約三點四公克）
    、甲基安非他命二包（合計毛重約一點三二公克）、含有海
    洛因之殘渣袋十六個、注射針筒五支、分裝袋三十九個、電
    子秤一個扣案可資佐證，足見其自白確與事實相符。又被告
    前曾於九十四年間，因施用毒品案件，經送觀察、勒戒後
    ，認無繼續施用毒品之傾向，於九十四年四月二十二日執行
    完畢釋放，並經臺灣臺中地方法院檢察署檢察官於九十四年
    四月二十五日以九十四年度毒偵緝字第六七號公告不起訴處
    分確定等節，有臺灣高等法院被告前案紀錄表及不起訴處分
    書各乙份在卷可徵，其於前開觀察、勒戒執行完畢釋放後，
    五年內復犯施用毒品之罪，依毒品危害防制條例第二十三條
    第二項規定，應予依法論科。
二、核被告所為，係犯毒品危害防制條例第十條第一項、第二項
    之施用第一級、第二級毒品罪。被告為施用第一級、第二級
    毒品而分別持有第一級、第二級毒品之行為，其持有第一級
    、第二級毒品之行為應分別為嗣後施用第一級、第二級毒品
    之行為所吸收，均不另論罪。被告先後多次施用第一級、第
    二級毒品犯行，均時間緊接，手段相同，所犯構成要件復相
    同，顯係基於概括犯意反覆為之，為連續犯，應依刑法第五
    十六條各論以一罪，並均依法加重其刑。公訴人雖未及就被
    告自九十四年八月間某日起至同年九月間某日止之施用第一
    級毒品海洛因、第二級毒品甲基安非他命等犯行提起公訴，
    惟上開二部分與已起訴部分分別具有連續犯之裁判上一罪關
    係，本院自得併予審理；又被告供稱其最後一次施用毒品海
    洛因時間為九十五年二月十九日，並非同年月二十日遭查獲
    當日，是公訴人於起訴書認定被告最後一次施用第一級毒品
    海洛因即屬有誤，惟已起訴之九十五年二月二十日施用毒品
    海洛因之行為與已成罪部分具有審判不可分關係，本院不另
    為無罪諭知；另被告供稱其最後一次施用第二級毒品甲基安
    非他命之確切時間為九十五年二月十八日，即屬起訴書所載
    之九十五年二月二十日或其前四日內之某時，此部分事實則
    應予補充，併予敘明。至其所犯前開二罪，犯意個別，行為
    互異，應予分論併罰。爰審酌被告前已經過觀察、勒戒，猶
    未能戒絕毒品，顯然依賴毒品甚深，暨考以其施用毒品次數
    、頻率、施用方法，及犯後均坦承犯行無誤，態度良好等一
    切情狀，分別量處如主文所示之刑，並定其應執行之刑。至
    扣案之毒品海洛因二包（合計毛重約三點四公克）、甲基安
    非他命二包（毛重約一點三二公克），均為違禁物；另含有
    毒品海洛因殘渣之殘渣袋十六個，因與海洛因難以撥析，視
    同違禁物，均依毒品危害防制條例第十八條第一項前段規定
    諭知沒收銷燬之。至扣得之注射針筒五支、分裝袋三十九個
    、電子秤一個（被告供稱購買毒品後用以秤重分裝吸食所用
    ）則為被告所有供施用海洛因所用之物，業據其於本院審理
    時供明在卷，均依刑法第三十八條第一項第二款規定宣告沒
    收。另扣得之行動電話被告否認為其供施用毒品所用之物，
    且依照施用毒品者習性，該物應屬所有人或持有人對外聯絡
    之通信工具，尚非施用毒品所必備之工具，自非屬其供本案
    犯罪所用之物，爰不予宣告沒收，附此敘明。
據上論斷，應依刑事訴訟法第二百九十九條第一項前段、第二百
七十三條之一第一項，毒品危害防制條例第十條第一項、第二項
、第十八條第一項前段，刑法第十一條、第五十六條、第五十一
條第五款、第三十八條第一項第二款，判決如主文。
中    華    民    國    95    年      6    月    7    日
                  刑事第三庭    法  官  賴妙雲
上正本證明與原本無異。
如不服本判決，應於送達後十日內向本院提出上訴狀（須附繕
本），上訴於台灣高等法院台中分院。
                                書記官  孫曉鳳
中    華    民    國    95    年     6    月    7     日
附錄論罪科刑法條
毒品危害防制條例第十條第一項
第 10 條    施用第一級毒品者，處六月以上五年以下有期徒刑。
            施用第二級毒品者，處三年以下有期徒刑。


司法院資訊處製作；財團法人民間司法改革基金會備份。
